【裁判字號】    97,訴,1550
【裁判日期】    971212
【裁判案由】    違反毒品危害防制條例
【裁判全文】
臺灣屏東地方法院刑事判決              97年度訴字第1550號
公  訴  人  臺灣屏東地方法院檢察署檢察官
被      告  甲○○
上列被告因違反毒品危害防制條例等案件，經臺灣高雄地方法院
檢察署檢察官向臺灣高雄地方法院提起公訴（97年度毒偵字第77
35號），臺灣高雄地方法院受理後（97年度審訴字第4445號）判
決管轄錯誤，移轉管轄至本院，被告於本院準備程序進行中，就
被訴事實為有罪之陳述，經本院告知簡式審判程序意旨，並聽取
當事人之意見後，本院合議庭裁定由受命法官獨任依簡式審判程
序審理，並判決如下：
    主  文
甲○○施用第一級毒品，累犯，處有期徒刑壹年肆月。又施用第
二級毒品，累犯，處有期徒刑肆月。應執行有期徒刑壹年陸月。
    事  實
一、甲○○前因施用毒品案件，經法院裁定送強制戒治，而於民
    國91年11月6 日執行完畢；復於94年間，因連續施用第一級
    、第二級毒品案件，各經臺灣高等法院高雄分院以94年度上
    訴字第1113號判處有期徒刑9 月，及本院以94年度訴字第20
    7 號判處有期徒刑4 月，上2 罪合併定應執行有期徒刑1 年
    確定；再於同年間，因連續施用第一級毒品案件，經本院以
    94年度訴字第1066號判處有期徒刑1 年4 月，減為有期徒刑
    8 月確定；上開各罪經接續執行，於96年7 月16日縮刑期滿
    執行完畢。詎其仍未戒除毒癮，明知海洛因、甲基安非他命
    業經公告列為毒品危害防制條例之第一級、第二級毒品，不
    得非法持有、施用，竟基於施用第一級毒品之犯意，於97年
    7 月14日某時許，在不詳處所，以將海洛因粉末摻水置入其
    所有之針筒後注射血管之方式，施用第一級毒品海洛因1 次
    。另基於施用第二級毒品之犯意，於97年7 月14日某時許，
    在不詳處所，以將甲基安非他命放入所有之玻璃球內燒烤後
    吸食其煙霧之方式，施用第二級毒品甲基安非他命1 次。嗣
    於97年7 月14日22時30分許，在高雄縣大寮鄉○○路○段176
    之2號「七星小吃部」內，為警執行臨檢勤務時發覺甲○○
    為毒品列管人口，後為警經其同意採尿送檢，結果呈現可待
    因、嗎啡及甲基安非他命陽性反應，而查悉上情。
二、案經高雄市政府警察局林園分局報告臺灣高雄地方法院檢察
    署檢察官偵查起訴，經臺灣高雄地方法院移轉管轄至本院。
    理  由
一、本件被告甲○○所犯均係死刑、無期徒刑或最輕本刑為3 年
    以上有期徒刑以外之罪，亦非屬臺灣高等法院管轄第一審之
    案件，其於準備程序中就被訴事實為有罪之陳述，經本院告
    知簡式審判程序之旨，並聽取當事人意見後，經本院合議庭
    依刑事訴訟法第273 條之1 第1 項規定裁定由受命法官獨任
    進行簡式審判程序。又簡式審判程序之證據調查，依刑事訴
    訟法第273 條之2 規定，不受同法第159 條第1 項審判外陳
    述排除之限制；再被告對於卷內各項證據亦不爭執證據能力
    ，復無事證顯示有何違法取得或類此瑕疵之情，故卷內所列
    各項證據，自均有證據能力，合先敘明。
二、上揭施用第一級、第二級毒品之犯罪事實，業據被告於本院
    審理時均坦承不諱（見本院97年12月4 日審判筆錄第3 頁）
    ，又其於97年7 月14日23時30分許為警所採集之尿液送驗結
    果，亦呈可待因、嗎啡及甲基安非他命陽性反應，有臺灣檢
    驗科技股份有限公司於97年7 月25日出具之濫用藥物尿液檢
    驗報告、高雄市政府警察局林園分局偵辦毒品案件尿液採證
    檢驗對照表各1 紙附卷可稽（見警卷第5 、7 頁）。是認被
    告上開任意性自白，核與事實相符，堪以採信。從而本件事
    證已明，被告犯行洵堪認定，應依法論科。
三、按毒品危害防制條例就施用毒品者，只於「初犯」及「5 年
    後再犯」2 種情形有其追訴條件之限制，即須於初犯經觀察
    勒戒或強制戒治釋放後，5 年內均無施用毒品之行為，始能
    認其前所實施之觀察勒戒或強制戒治已足遮斷毒癮，而得於
    5 年後再犯時，再適用初犯之規定，重行觀察勒戒程序。倘
    5 年內已經再犯，被依法追訴處罰，縱其第3 次或第3 次以
    上施用毒品之時間在初犯釋放5 年以後，即與「5 年後再犯
    」之情形有別，且因已於「5 年內再犯」，顯見其再犯率甚
    高，原實施觀察勒戒或強制戒治，已無法收其實效，而無5
    年遮斷效之存在，自無再經觀察勒戒及強制戒治之必要，得
    逕行追訴處罰（最高法院97年9 月9 日97年度第5 次刑事庭
    會議決議參照）。本件被告前於91年間受強制戒治執行完畢
    ，旋於94年間復因施用毒品，經法院判處徒刑，有上揭被告
    毒品前科與執行情形，及其前案紀錄表、刑案資料查註紀錄
    表各1 份為憑，依前開說明，足認原實施之強制戒治已無法
    收其實效，自得逕行追訴處罰。
四、按海洛因、甲基安非他命分別係毒品危害防制條例第2 條第
    2 項第1 款、第2 款所定之第一級、第二級毒品。核被告所
    為，係犯毒品危害防制條例第10條第1 項之施用第一級毒品
    罪，及同條第2 項之施用第二級毒品罪。被告非法持有第一
    級毒品海洛因及第二級毒品甲基安非他命進而施用，其持有
    之低度行為均應被施用之高度行為所吸收，不另論其非法持
    有第一級、第二級毒品之罪。再被告所犯上開2 罪間，犯意
    各別，行為互殊，應分論併罰。另被告有如事實欄所載之犯
    罪科刑執行情形，有上開前案紀錄資料可考，其於徒刑執行
    完畢後，5 年內故意再犯本件有期徒刑以上之各罪，為累犯
    ，均應依刑法第47條第1 項之規定加重其刑。爰審酌被告前
    經法院裁定送強制戒治及因施用毒品遭判處徒刑，仍不知悔
    悟，猶繼續施用毒品，併同有施用兩種毒品之情，本不宜寬
    貸，惟念及此乃自戕行為、被告犯後已坦承犯行，及其智識
    程度、素行等一切情狀，分別量處如主文所示之刑，並依法
    定其應執行之刑，以示懲儆。
五、末查，上開被告所有供其為本件施用第一級毒品所用之注射
    針筒及施用第二級毒品所用之玻璃球，均未扣案，且在本件
    查獲前已遭被告丟棄而滅失乙節，業經被告於本院審理中供
    述明確在卷（見本院97年12月4 日審判筆錄第3 頁），是已
    無沒收之必要，爰不宣告沒收，併此敘明。
據上論斷，應依刑事訴訟法第273 條之1 第1 項、第299 條第1
項前段，毒品危害防制條例第10條第1 項、第2 項，刑法第11條
前段、第47條第1項、第51條第5 款，判決如主文。
本案經檢察官許大偉到庭執行職務。
中    華    民    國    97    年    12    月    12    日
                  刑事第四庭  法  官  江振源
以上正本證明與原本無異。
如不服本判決，應於判決送達後10日內向本院提出上訴狀（應附
繕本），其未敘述上訴理由者，應於上訴期間屆滿後20日內補提
理由書狀於本院，上訴於臺灣高等法院高雄分院。
中    華    民    國    97    年    12    月    16    日
                              書記官  潘豐益
附錄本判決論罪科刑法條：
毒品危害防制條例第10條
施用第一級毒品者，處6月以上5年以下有期徒刑。
施用第二級毒品者，處3年以下有期徒刑。


司法院資訊處製作；財團法人民間司法改革基金會備份。
